【裁判字號】    89,上易,647
【裁判日期】    890531
【裁判案由】    賭博
【裁判全文】
臺灣高等法院高雄分院刑事判決                    八十九年度上易字第六四七號
    上  訴  人
    即  被  告  甲○○
    選任辯護人  吳春生
右上訴人因賭博案件，不服臺灣高雄地方法院八十八年度易字第三三五二號中華民國
八十九年一月三日第一審判決（起訴案號：臺灣高雄地方法院檢察署八十八年度偵字
第一三一二六號），提起上訴，本院判決如左：
    主  文
上訴駁回。
    事  實
甲○○基於常業賭博之犯意，自民國八十六年二月一日起，在高雄市三民區○○○路
五○五號一樓其所經營之「聯美娛樂廣場」公眾得出入之場所，擺設其所有之電動賭
博機具「七ＰＫ」五台、「滿貫大亨」二台、「鼠來寶」三台、「櫻桃九七」九台、
「超世紀賓果」二台、「春秋二代」一台、「龍虎新樂園」一台及「競艇二人座」八
台，共計三十一臺電動賭博機具（均含ＩＣ板，計有三十一塊），並僱用具有共同犯
意聯絡之不詳姓名之成年女子二名擔任開分、洗分及櫃台兌換金錢之工作，其賭博方
式，為由賭客就上開「七ＰＫ」、「滿貫大亨」、「鼠來寶」、「櫻桃九七」、「超
世紀賓果」、「春秋二代」、「龍虎新樂園」等七種電動賭博機具，以一比二十之比
率開分，或就「競艇二人座」以一比一之比率開分等方式，押注分數，若押中，可在
該電動賭博機具內以預設之程式賠付若干倍數之分數，否則，所押分數則落入同一電
動賭博機具之程式內，歸該電動賭博機具沒入，當賭客賭博完畢時，先以機具內累積
分數換取寄分卡，再持寄分卡換取現金，以此方式與不特定之賭客賭博財物，並以之
為常業。甲○○又自八十六年五月間某日起，以每月新臺幣（下同）二萬五千元之薪
資，僱用亦具有常業賭博犯意聯絡之陳惠真（業經原審判處有期徒刑五月確定），在
前揭「聯美娛樂廣場」擔任開分員，由陳惠真與上開二名姓名、年籍不詳之成年女子
負責開分、洗分及櫃台兌換金錢之三班輪替工作，並均藉此薪資所得維生。適有賭客
賴來松（業經原審判處罪刑確定）基於概括之犯意，自八十八年三月間某日起，即至
該處，以前開規則賭玩電動賭博機具四至五次，嗣於八十八年五月二十日夜間七時三
十分許起，賴來松在該處先持現金一百五十元交予陳惠真開分打玩水果台（按︰應為
「櫻桃九七」），賴來松贏分後，即另要求陳惠真將分數轉移開分「競艇二人座」，
旋於同日夜間八時五十分許，賴來松繼續賭玩「競艇二人座」後，得分一千分，向陳
惠真兌換現金，陳惠真將一千元放置飲水機上，示意賴來松領取時，為埋伏警員當場
查獲，並扣得甲○○所有之電動賭博機具「七ＰＫ」五台、「滿貫大亨」二台、「鼠
來寶」三台、「櫻桃九七」九台、「超世紀賓果」二台、「春秋二代」一台、「龍虎
新樂園」一台及「競艇二人座」八台（以上均含ＩＣ板），共計三十一台（如附表所
示），甲○○所有供賭博犯罪所用之寄分卡二張、日報表一張及賴來松因賭博所得之
賭資一千元。案經高雄市政府警察局三民第一分局報請臺灣高雄地方法院檢察署檢察
官偵查起訴。
      理  由
一、訊據被告甲○○對於右揭時地擺設如附表所示之電動賭博機具三十一台供不特定
    人打玩，並擔任「聯美娛樂廣場」之實際負責人，僱請陳惠真等三名女子負責開
    分、洗分及櫃台工作等情固坦承在卷，惟矢口否認有任何賭博之犯行，辯稱︰伊
    經營之聯美娛樂廣場，乃係擺設電動玩具機具，供人打玩消遣娛樂之用，並無任
    何賭博行為，顧客洗分時不能兌換現金亦沒有兌換物品之行為，且警察查獲時，
    伊並未在場，不清楚小姐有無兌換現金云云。
二、經查：
(一)、證人即賭客賴來松為警查獲，於警訊時已供述：「我於本（二十日）二十時二十
    分許進入該店，先開分新台幣一百五十元打水果盤（一比二十），洗分後兌換得
    新台幣三百元，接著以換得的三百元，直接開分繼續換打競艇（一比一），最後
    以競艇贏得的累積分數一千分，依原開分比例一比一向店員陳惠真洗分，兌換賭
    金一千元，店員將賭金一千元放置該店飲水機上面，再示意我過去拿取，當我取
    得賭金，即為埋伏警員查獲」等語明確，其中可洗分換取現金一節復於偵查中再
    同意旨證陳，核與證人即現場喬裝賭客之員警施泳傑於原審所結證：「我從開始
    到結束皆在現場，當天我先進入喬裝查訪顧客，約一小時後，我旁邊機台客人賴
    來松向陳惠真示意洗分，陳惠真本來在櫃台，跑去機台旁確認分數後，把分數按
    掉，陳惠真並未把寄分卡交給賴來松，陳惠真就回去櫃台，馬上把現金一千元放
    在櫃台右側約五公尺之飲水機上面，飲水機在洗手間前面，在陳惠真走回櫃台拿
    出現金到飲水機之這段時間，賴來松並未到洗手間，賴來松一直在店內觀看其他
    客人賭玩電玩，因為店內許多鐵路局員工與被告（賴來松）相識，我有注意到陳
    惠真將現金放在飲水機上後，用眼神向賴來松表示可以兌換現金之意，賴來松馬
    上起身向飲水機去拿錢，他拿現金一張一千元後轉身時，被我當場查獲，賴來松
    當時正要將一千元放入右褲袋內」（見原審卷第五十一頁）等情相符，足見證人
    賴來松上開所證應與事實相符，此外復有高雄市政府警察局營業場所檢查紀錄、
    查獲賭博電玩案現場紀錄、移交清冊、賭資一千元（見警卷第十一至十五頁）及
    扣押物品清單（在偵卷第二頁）在卷可稽，本件事證已明。
(二)、按坊間實際進行賭博之電動遊藝場，形式上所擺放電動玩具機，固常非屬傳統賭
    博性電動機具，然其打玩者嗣後以洗得分數換取現金，而達變相賭博之情時有所
    聞，而警方面對此種變相賭博方式，其取締方法客觀上有其困難，緊迫跟監方式
    乃常見於警方之取締手法，是上開證人施泳傑於右揭時地全程監視，本係有備而
    來，一者茍非確已逮獲店員有為賭客洗分及兌換現金之賭博行為，警員自無干冒
    刑責而誣陷被告犯罪之理，再者警員施泳傑在場執行職務既係針對「洗分、換現
    金」一節，必然全神貫注注意店員及洗分客人之互動情節，以期獲取其犯罪之證
    據，且其前開證述內容又核與賭客賴來松所供證內容大致相符，並無矛盾；又觀
    之李壽榮事後拍攝呈庭附卷之現場照片五幀，可知於為警查獲時放置現金一千元
    之飲水機，乃擺置於如卷附「電動玩具現場擺放位置示意圖」（見警卷第十三頁
    正面）所示之左上方位置，係緊靠電動賭博機具之轉角處，而電動賭博機具高度
    低於一般人身高，施泳傑在店內監視時，視線並無不能及於飲水機或有人將金錢
    擺放在飲水機上之情，是證人施泳傑前開所證尚無瑕疵可指，其所證應為可採。
    另證人賴來松雖於偵訊中改供證：伊把寄分卡交給陳惠真後，伊就進入廁所，出
    來後看到附近飲水機上有現金一千元的一張，伊就收起來放進口袋內云云，然此
    並不能證明該一千元非為被告陳惠真所放置，自不能為有利被告陳惠真之認定。
    綜上所述，被告甲○○所辯，顯係事後圖卸刑責飾詞，實難足採，本案事證已臻
    明確，被告甲○○犯行洵堪認定。
三、被告甲○○在前開聯美娛樂廣場之公眾得出入場所，擺設電動賭博機具供不特定
    之賭客賭玩，賭客如贏分時可以兌換現金，如賭輸時，賭資歸所有，核其所為，
    係犯刑法第二百六十七條之常業賭博罪，被告甲○○與同案被告陳惠真及某二位
    不詳姓名成年女子間就前開犯行有犯意聯絡及行為分擔，為共同正犯。被告犯罪
    事證既明，原審法院乃依據依刑法第二十八條、第二百六十七條、第二百六十六
    條第二項、第三十八條第一項第二款，罰金罰鍰提高標準條例第一條前段之規定
    ，量處被告有期徒刑七月，並審酌被告甲○○否認犯行，犯罪後態度不佳，本件
    犯罪持續時間非短，供人賭玩機具達三十一台，破壞社會良善風氣匪淺，惡性難
    謂不大等一切情狀，量處被告有期徒刑七月，又敘明扣案如附表所示之電動賭博
    機具共計三十一臺（以上共含ＩＣ板三十一片）為當場賭博之器具，另寄分卡二
    張、日報表一張，係被告甲○○所有供賭博犯罪所用之物，依分別依刑法第二百
    六十六條第二項（原漏敘明）、第三十八條第一項第二款之規定，應併予宣告沒
    收。其認事用法並無不當，量刑亦稱妥適，被告上訴意旨仍執陳其詞，指摘原判
    決不當，為無理由，應予駁回。據上論結，應依刑事訴訟法第三百六十八條，判
    決如主文。
本案經檢察官林炎昇到庭執行職務。
中    華    民    國     八十九     年       五       月      三十一    日
                              臺灣高等法院高雄分院刑事第八庭
                                  審判長法官  郭雅美
                                        法官  莊飛宗
                                      法官  洪兆隆
右正本證明與原本無異。
不得上訴。
                                      書記官  葉淑華
中    華    民    國     八十九     年       六       月      一        日
附錄本案論罪科刑法條全文：
刑法第二百六十六條第一項前段：
在公共場所或公眾得出入之場所賭博財物者，處一千元以下罰金。
刑法第二百六十七條：
以賭博為常業者，處二年以下有期徒刑，得併科一千元以下罰金。
附表︰
╔════════════════════════════════════╗
║  電  動  賭  博  機  具  清  單                                        ║
╠══╦═══════════╦════╦══════╦═════════╣
║編號║  名              稱  ║ 數  量 ║ 所  有  人 ║  開  分  比  率  ║
╠══╬═══════════╬════╬══════╬═════════╣
║ 一 ║七ＰＫ（共含ＩＣ板五片║五臺    ║甲○○      ║一比二十          ║
║    ║）                    ║        ║            ║                  ║
╠══╬═══════════╬════╬══════╬═════════╣
║ 二 ║滿貫大亨（共含ＩＣ板二║二臺    ║同右        ║同右              ║
║    ║片）                  ║        ║            ║                  ║
╠══╬═══════════╬════╬══════╬═════════╣
║ 三 ║鼠來寶（共含ＩＣ板三片║三臺    ║同右        ║同右              ║
║    ║）                    ║        ║            ║                  ║
╠══╬═══════════╬════╬══════╬═════════╣
║ 四 ║櫻桃九七（共含ＩＣ板九║九臺    ║同右        ║同右              ║
║    ║片）                  ║        ║            ║                  ║
╠══╬═══════════╬════╬══════╬═════════╣
║ 五 ║超世紀賓果（共含ＩＣ板║二臺    ║同右        ║同右              ║
║    ║二片）                ║        ║            ║                  ║
╠══╬═══════════╬════╬══════╬═════════╣
║ 六 ║春秋二代（含ＩＣ板一片║一臺    ║同右        ║同右              ║
║    ║）                    ║        ║            ║                  ║
╠══╬═══════════╬════╬══════╬═════════╣
║ 七 ║龍虎新樂園（含ＩＣ板一║一臺    ║同右        ║同右              ║
║    ║片）                  ║        ║            ║                  ║
╠══╬═══════════╬════╬══════╬═════════╣
║ 八 ║競艇二人座（共含ＩＣ板║八臺    ║同右        ║一比一            ║
║    ║八片）                ║        ║            ║                  ║
╚══╩═══════════╩════╩══════╩═════════╝
                                                                        Ｋ


司法院資訊處製作；財團法人民間司法改革基金會備份。
